臺灣臺南地方法院刑事判決　　　　　　　　　　　　　九十一年度訴字第一九七號
　　公　訴　人　臺灣臺南地方法院檢察署檢察官
　　被　　　告　戊○○
　　指定辯護人　本院公設辯護人乙○○
右列被告因毒品危害防制條例案件，經檢察官提起公訴（九十年度偵字第一一八三三
號），本院判決如左：
    主      文
戊○○轉讓第一級毒品，累犯，處有期徒刑壹年陸月。扣案之海洛因伍小包重零點貳
柒公克（包裝重零點貳伍公克）均沒收銷燬之。
    事      實
一、戊○○於民國（下同）八十三年間，因違反肅清煙毒條例等案件，於八十八年三
    月二十五日執行完畢。猶不知悔改，竟於九十年九月某日，在臺南縣六甲鄉中社
    村十二號住處，見己○○毒癮發作，竟基於轉讓第一級毒品洛因之犯意，在上開
    住處，無償轉讓第一級毒品海洛因予己○○施用，嗣因警方查獲己○○施用毒品
    案件，於九十年十月十二日晚上七時四十分許，在戊○○住處查獲海洛因五小包
    重○．二七公克（包裝重○．二五公克）及分裝杓子（吸管）三支，因而查悉上
    情。
二、案經臺南縣警察局麻豆分局報告臺灣臺南地方法院檢察署檢察官偵查起訴。
    理      由
一、訊據被告戊○○對於確有轉讓第一級毒品之事實坦承不諱，供稱：「九十年九月
    份某日，他（按指己○○）來我那裡正好毒癮發作，我將我的毒品先無償提供給
    他一次」，「（是否給己○○吸食毒品？）有天晚上我做生意回來，己○○到我
    家要毒品，因其毒癮比我大，我看到他全身冒冷汗很痛苦，我有借他一點毒品吸
    食」等語明確（見本院九十一年十月四日訊問筆錄、九十一年十一月二十二日審
    理筆錄）。足證被告確有轉讓第一級毒品予證人己○○乙節要屬非虛。證人己○
    ○固於警訊中證述：「戊○○我僅向他購買七次，九月二十五日、二十六日、二
    十七日、二十八日、二十九日、三十日、十月一日均有向戊○○購買毒品，我都
    是打0000000000號行動電話給他，約定時間，他就主動送到我家後面
    或我家前面之體育公園給我」云云（見臺南縣警察局麻豆分局偵查卷九十年十月
    二日偵訊筆錄），惟證人己○○之電話號碼為：「（○六）0000000」號
    ，住址為：「臺南縣官田鄉○○路○段一九八號」諸節，有警訊筆錄可參（見同
    日筆錄），準此，參諸臺灣大哥大股份有限公司就被告戊○○之通聯紀錄以觀，
    於九月二十四日、九月二十五日、九月二十七日、九月二十九日、九月三十日、
    十月一日、十月二日、十月三日、十月四日、十月五日、十月六日、十月七日等
    ，被告戊○○均有撥打證人己○○家中之電話，有臺灣大哥大股份有限公司九十
    年十月二十六日函文所附之通聯紀錄可資佐憑，是證人己○○所稱：自九月二十
    五日至十月一日每日均有毒癮而需毒品乙節觀之，上開通聯紀錄之日期與證人己
    ○○於警訊中所證述之日期顯然歧異，難信為真實，至屬灼然；且就本件通聯紀
    錄之發話地點大部分均為「臺南縣六甲鄉」、「臺南縣柳營鄉」諸節以觀，足見
    證人己○○於警訊中所證述係被告戊○○主動送至其住處乙情非真，殆無疑義。
    雖證人丁○○、甲○○於本院審理時證述渠等並未使用不法手段取得證詞等情無
    誤，然徵諸供出毒品來源因而破獲者，依法得減輕其刑，毒品危害防制條例第十
    七條定有明文。故施用毒品者或販賣者，與其上手之販賣者居於利害相反之地位
    ，前者不利於後者之供述，固得採為後者犯罪之證據，惟依刑事訴訟法嚴格之證
    據證明，苟後手之證詞與自身顯有利害關係，仍應調查其他必要證據，以查是否
    與事實相符，不得僅以後手之指述，即遽以認定他人有販賣毒品之犯行，此為本
    院審理販賣毒品職務上所已知之事項。故參諸證人己○○於警訊中之證詞既有瑕
    疵，已如前述，即難信其於警訊中所言非虛，至為顯然。再者，衡以證人己○○
    於本院中既經具結，其所為證言之效力，應較已有上開瑕疵之警訊證言可採，故
    本件應以證人己○○於本院所為之證詞與被告戊○○於本院所為之自白較屬吻合
    而屬可信，要屬無疑。況本院將被告戊○○與證人己○○隔離訊問時，被告戊○
    ○所陳：「（你是如何與己○○一起買毒品？）己○○每次毒癮發作時，就會打
    電話給我，我們都是在早上由阿量開黃色計程車到己○○家後面從車窗送毒品過
    來，我們就把錢丟給阿量」，「（己○○是否向你借毒品？）有。因他毒癮重，
    我曾轉讓毒品給己○○一次。大約在九十年九月底左右，在我家台南縣六甲鄉中
    社村港子頭住處。我給他的毒品是我吸食剩下的」等語（見本院九十一年十月二
    十三日訊問筆鎑），經核與證人己○○所證述：「是的，我與被告都一起湊錢（
    每人一千元）跟阿量買的，從窗戶丟進去，毒品就從窗戶丟進來」，「（是否被
    告曾借給毒品？）我有跟被告拿過一次毒品借用，大約在九十年，那月份我忘記
    了。當時我很痛苦」等語大致相符（見本院同日筆錄），足證被告所言非虛，應
    可認定，益見被告係轉讓第一級毒品予證人己○○而非販賣諸節，殆無疑義。況
    佐以本件所查獲上開第一級毒品海洛因，淨重僅○．二五公克乙情，有法務部調
    查局鑑定通知書影本一紙附卷足考，是衡諸一般毒品販賣之方式，不惟本件並未
    扣有電子秤及數量不鮮之分裝袋，且徵之所查獲之毒品量亦非龐大多達數十公克
    亦或數公斤，而僅係○．二七公克以觀，益見上開扣案之第一級毒品僅足供個人
    使用無訛，難認被告主觀上確有意圖營利之販賣故意，至屬顯然。是被告於本院
    審理時所稱其確係有轉讓第一級毒品予證人己○○乙情，要屬非虛而得信為真實
    ，應堪認定。故參酌被告上開供詞，既核與證人己○○所證述：「（是否被告曾
    借給毒品？）我有跟被告拿過一次毒品借用，大約在九十年，那月份我忘記了。
    當時我很痛苦」等語一致（見本院九十一年十月二十三日訊問筆錄），足證被告
    客觀上確有無償轉讓第一級毒品海洛因予證人己○○施用一次之行為至明，益徵
    被告於主觀上僅有轉讓第一級毒品之故意，而無營利之意圖，洵屬明灼。此外，
    復有臺灣臺南地方法院檢察署檢察官九十一年十一月十二日丙○玲德九十毒偵○
    二一四四字第○九一○○六三二七二號函附之獲案毒品表、國防部憲兵司令部刑
    事鑑識中心九十一年七月十六日（九一）綱得字第○九六五○號鑑驗通知書一紙
    在卷可考，是被告之上開自白經核與事實相符，堪可採信。本件事證明確，被告
    轉讓第一級毒品海洛因之犯行堪以認定。
二、核被告戊○○所為，係犯毒品危害防制條例第八條第一項之轉讓第一級毒品罪。
    其持有海洛因後，進而無償轉讓，其持有行為應被其轉讓之行為所吸收，不另論
    罪。公訴意旨固認被告於九十年九月二十五日至十月一日，連續七次販賣第一級
    毒品海洛因予己○○乙節，因認被告此部分行為涉犯毒品危害防制條例第四條第
    一項之販賣第一級毒品罪嫌。然查證人己○○於警訊中所為之證詞既有諸多瑕疵
    存在，已如前述，且酌以被告並無中賺取差價或從中獲利，僅係因證人己○○一
    時痛苦而轉讓第一級毒品海洛因一次供其吸食諸節，業據證人證述明確；此外，
    復查並無其他積極證據足資證明被告就此部分確有營利之意圖以觀，被告所為應
    係轉讓第一級毒品海洛因而非販賣之行為，洵堪認定。因而公訴意旨認被告此部
    分所為係犯連續販賣第一級毒品之犯行，尚有未洽，惟此部分起訴之社會基本事
    實相同，而無礙於事實之同一性，爰依法變更起訴法條，附此敘明。末查，被告
    於八十三年間，因違反肅清煙毒條例等案件，於八十八年三月二十五日執行完畢
    ，有卷附臺灣高等法院被告全國前科紀錄表及臺灣臺南地方法院檢察署刑案資料
    查註紀錄表各一份可稽，其於刑之執行完畢後，五年內再犯本件有期徒刑以上之
    罪，為累犯，應依法加重其刑。爰審酌被告明知毒品危害人身健康，竟轉讓之第
    一級毒品海洛因，助長他人濫用毒品風氣，然犯罪後坦承犯行態度良好，顯見已
    有悔悟等一切情狀，量處如主文所示之刑，以資儆懲。另扣案之海洛因五小包重
    ○．二七公克（包裝重○．二五公克）為查獲之毒品，且酌以上開包裝因與海洛
    因之粉末難以分離，爰均應依毒品危害防制條例第十八條第一項前段之規定，將
    上開海洛因及包裝均沒收銷燬之。另扣案之分裝杓子三支僅為吸管所剪製而成，
    有扣押物品清單一紙在卷足佐，非供本案轉讓毒品所用，爰不另行宣告沒收銷燬
    之，附此敘明。
據上論斷，應依刑事訴訟法第二百九十九條第一項前段、第三百條，毒品危害防制條
第八條第一項、第十八條第一項前段，刑法第十一條前段、第四十七條，判決如主文
。
本案經檢察官柯依伶到庭執行職務。
中      華      民      國      九十一    年    十二    月      六      日
                              臺灣臺南地方法院刑事第七庭
                                  審判長法官  黃光進
                                        法官  孫淑玉
                                        法官  黃翰義
右正本證明與原本無異
如不服本判決應於送達後十日內向本院提出上訴狀（應附繕本）。
                                      書記官  鍾錦祥
中      華      民      國      九十一    年    十二    月      六      日
附錄本案論罪科刑法條全文：
毒品危害防制條例第八條第一項
轉讓第一級毒品者，處一年以上七年以下有期徒刑，得併科新台幣一百萬元以下罰金
